---
title: "R Notebook"
output: html_notebook
---
# Modelo de Espacios Latentes

## Setup

```{r, echo=FALSE, warning=FALSE}
library('latentnet')
library('jsonlite')
library('knitr')
library('tidyverse')
library('ggplot2')
library('patchwork')
library('networkD3')
library('igraph')
library('intergraph')
library('ggraph')
library('dplyr')
```

## Dataset: Possesion

```{r}
ruta_archivo <- "D:/1. MATAPL ITAM/TESIS  SIAM/LatentNetModelling/Possession.csv"

possession <- read.csv(ruta_archivo)
possession <- possession |> 
  select(Player, X.Def.Pen, X.Def.3rd, X.Mid.3rd, X.Att.3rd, X.Att.Pen)
nombres <- possession$Player

possession_clean <- head(possession, n = nrow(possession) - 7) #Quita 7 para modelo Latente
possession_clean <- possession_clean |> slice(-1)

nombres <- possession_clean$Player

# Crear una lista de iniciales
iniciales <- substr(nombres, 1, 1)

# Crear una nueva variable de agrupación
possession_clean$grupo <- rep(c("Grupo 1", "Grupo 2"),
                              length.out = nrow(possession_clean))

# Definir colores blaugrana
color_blaugrana <- c("#005EB8", "#C72430")

## Dataset: Passing

ruta_archivo2 <- "D:/1. MATAPL ITAM/TESIS  SIAM/LatentNetModelling/Passing.csv"

passing <- read.csv(ruta_archivo2)
passing <- passing |> 
  select(Player, Prog)

passing_clean <- head(passing, n = nrow(passing) - 7) #Quita 7 para modelo Latente
passing_clean <- passing_clean |> slice(-1)
```

## Matriz de Adjacencia

```{r, message = FALSE}
# Paso 1: Crear martiz de datos
adjacency_matrix <- possession_clean |> 
  select(X.Def.Pen, X.Def.3rd, X.Mid.3rd, X.Att.3rd, X.Att.Pen)

# Reemplazar valores inferiores a 0.35 por cero
adj_mat <- as.data.frame(lapply(adjacency_matrix, 
                                function(x) ifelse(x < 0.35, 0, x)))

# Paso 2: Crear matriz vacía
n_players <- nrow(adj_mat)
A <- matrix(0, n_players, n_players)

# Paso 3: Asignar relaciones
for (i in 1:(n_players - 1)) {
  for (j in (i + 1):n_players) {
    
    p1 <- adj_mat[i, ]
    p2 <- adj_mat[j, ]
    
    r <- 0
    
    for (col in colnames(p1)) {
      if (p1[[col]] != 0 && p2[[col]] != 0) {
        
        maxit <- max(p1[[col]], p2[[col]])
        p <- (p1[[col]] + p2[[col]])/maxit
        r <- r + p
        A[i, j] <- r
        A[j, i] <- r
        
        break
      }
    }
  }
}
```

```{r}
# Paso 1: Crear martiz de datos
adjacency_matrix <- possession_clean |> 
  select(X.Def.Pen, X.Def.3rd, X.Mid.3rd, X.Att.3rd, X.Att.Pen)

# Reemplazar valores inferiores a 0.35 por cero
adj_mat <- as.data.frame(lapply(adjacency_matrix, 
                                function(x) ifelse(x < 0.35, 0, x)))

# Paso 2: Crear matriz vacía
n_players <- nrow(adj_mat)
B <- matrix(0, n_players, n_players)

# Paso 3: Asignar relaciones
for (i in 1:(n_players - 1)) {
  for (j in (i + 1):n_players) {
    
    p1 <- adj_mat[i, ]
    p2 <- adj_mat[j, ]
    
    r <- 0
    
    for (col in colnames(p1)) {
      if (p1[[col]] != 0 && p2[[col]] != 0) {
        
        p <- 1
        r <- r + p
        B[i, j] <- r
        B[j, i] <- r
        
        break
      }
    }
  }
}
```

## Covariable: Porcentaje de pases completados Cmp.

```{r}
prog <- passing_clean$Prog
```

## Red de tipo igraph

```{r}
g <- igraph::graph_from_adjacency_matrix(adjmatrix = A, 
                                         mode = "undirected")
class(g)

```

## Red de tipo network

```{r}
fcb <- network::as.network.matrix(A)
class(fcb)

fcb2 <- network::as.network.matrix(B)

set.seed(42)
plot(g, vertex.size = 2.5*sqrt(prog), 
     vertex.label = NA, 
     main = "Estructura en Posesión", 
     directed = FALSE)
```

## Ajuste del modelo de distancia clasico

```{r, echo=FALSE, warning=FALSE}
# Con factores de agrupamiento
fit <- ergmm(formula = fcb ~ euclidean(d = 2),
             tofit="mcmc")

fit2 <- ergmm(formula = fcb2 ~ euclidean(d=2, G = 3), 
              tofit = "mcmc")

```

## Grafos de las simulaciones

```{r}
like_redf <- simulate(fit2)
like_redf.par <- attr(like_redf, "ergmm.par")

# Define colores para los nodos
node_colors <- c("red", "blue", "green")[like_redf.par$Z.K]

# Define el color de las aristas
edge_color <- "lightgray"

# Establece el tipo de línea para las aristas
like_redf$edge.lty <- "solid"

# Crea el gráfico con los ajustes deseados
plot(like_redf, 
     coord = like_redf.par$Z, 
     edge.col = edge_color, 
     vertex.col = node_colors,
     edge.lwd = 1.5  # Ancho de las aristas
)

# Extracción de los valores de vertex.names de cada sublista en like_redf$val
labels <- unlist(lapply(like_redf$val, function(node) node$vertex.names))

# Añade los nombres de los nodos al gráfico usando los identificadores almacenados en vertex.names
text(like_redf.par$Z, 
     labels = nombres,
     pos = 1,  # Posición de las etiquetas (1 = arriba, 2 = derecha, 3 = abajo, 4 = izquierda)
     cex = 0.8,  # Tamaño del texto
     col = "black"  # Color del texto
)
```

## Convergencia de la Cadena de Markov

```{r}
# Cadena verosimilitud

x <- c(fit$sample$lpY)
par(mfrow = c(1,1), mar = c(3,3,1.4,1.4), mgp = c(1.75,.75,0))
plot(x = 1:length(x), y = x, type = "l", xlab = "Iteración", ylab = "Log-verosimilitud", col = "darkgray", main = "Cadena")
abline(h = mean(x), col = 4, lty = 2, lwd = 2)
abline(h = quantile(x, c(0.025,0.975)), col = 2, lty = 3, lwd = 2)

```

## Inferencia sobre el intercepto

```{r}
# Cadena e histograma beta
par(mfrow = c(1,2), mar = c(3,3,1.4,1.4), mgp = c(1.75,.75,0))
x <- c(fit$sample$beta)

# Cadena

plot(x = 1:length(x), y = x, type = "l", 
     xlab = "Iteración", ylab = expression(beta), 
     col = "darkgray", 
     main = "Cadena")
abline(h = mean(x), col = 4, lty = 2, lwd = 2)
abline(h = quantile(x, c(0.025,0.975)), col = 2, lty = 3, lwd = 2)

# Histograma

hist(x = x, freq = F, col = "gray90", border = "gray90", 
     xlab = expression(beta), ylab = "Densidad", 
     main = "Distr. marginal")
abline(v = mean(x), col = 4, lty = 2, lwd = 2)
abline(v = quantile(x, c(0.025,0.975)), col = 2, lty = 3, lwd = 2)

# Media posterior del intercepto

beta_pm <- mean(fit$sample$beta)
beta_pm

# Probabilidad de interaccion basal

1/(1 + exp(-beta_pm))

```

## Inferencia sobre las posiciones latentes

```{r}
# Muestras posiciones latentes
# Transformacion de procrustes

B  <- dim(fit$sample$Z)[1]  # no. de muestras MCMC
n  <- dim(fit$sample$Z)[2]  # no. vertices
d  <- dim(fit$sample$Z)[3]  # dimension latente

U0 <- scale(fit$mcmc.mle$Z, T, T)
U.array <- array(data = NA, dim = c(B,n,d))

for (b in 1:B)
  U.array[b,,] <- MCMCpack::procrustes(X = scale(fit$sample$Z[b,,], T, T), 
                                       Xstar = U0, translation = T, 
                                       dilation = T)$X.new
U.pm <- apply(X = U.array, MARGIN = c(2, 3), FUN = mean) 

# Colores

rr <- atan2(U0[,2], U0[,1])
rr <- rr+abs(min(rr))
rr <- rr/max(rr)
gg <- 1 - rr
bb <- U0[,2]^2 + U0[,1]^2
bb <- bb/max(bb)
aa <- 0.4

# Grafico adelgazando la cadena cada 8 obs

nthin <- 8
index_thin <- seq(from = nthin, to = B, by = nthin)

plot(NA, NA, cex.axis = 0.7, 
     xlab = "Dimension 1", ylab = "Dimension 2", 
     type = "n", xlim = range(U.array), ylim = range(U.array), 
     main = "Posiciones latentes")

for (i in 1:n) points(U.array[index_thin,i,1], 
                      U.array[index_thin,i,2], 
                      pch = 15, cex = 0.3, 
                      col = rgb(rr[i], gg[i], bb[i], aa))

for (i in 1:n) text(x = U.pm[i,1], y = U.pm[i,2], 
                    labels = i, col = 1, cex = 1.1, font = 2)

```

# Posiciones latentes

```{r, warning=FALSE}
set.seed(42)
plot(fit, what = "pmean", print.formula = F, 
     main = "Media post. posiciones latentes")

```

## Inferencia probabilidades de interaccion

```{r}
# Funcion expit
expit <- function(x) 1/(1+exp(-x))

# Probabilidades de interaccion (media posterior)
Pi <- matrix(0, n, n)

for (b in 1:B) {
  bet <- fit$sample$beta[b]
  for (i in 1:(n-1)) {
    for (j in (i+1):n) {
      lat <- sqrt(sum((fit$sample$Z[b,i,] - fit$sample$Z[b,j,])^2))
      Pi[i,j] <- Pi[j,i] <- Pi[i,j] + expit(bet - lat)/B
    }
  }
}

diag(Pi) <- 0

rownames(Pi) <- nombres
colnames(Pi) <- nombres

# Hacer la matriz simétrica
for (i in 1:nrow(Pi)) {
  for (j in 1:ncol(Pi)) {
    if (i != j) {
      Pi[i, j] <- Pi[j, i]
    }
  }
}

library("RColorBrewer")
library(gplots)

col <- colorRampPalette(brewer.pal(11, "RdYlBu"))(256)

heatmap(Pi, col = col)

```

```{r}
library(dendextend)
if (!requireNamespace("BiocManager", quietly = TRUE))
    install.packages("BiocManager")
BiocManager::install("ComplexHeatmap")
library(ComplexHeatmap)

# Genera el vector de colores
col <- c("#ffffff", "#f1c232", "#990000")

row_dend = hclust(dist(Pi), method = "average") # row clustering
col_dend = hclust(dist(t(Pi)), method = "average") # column clustering

Heatmap(Pi, name = "Probs", col = col,
        cluster_rows = color_branches(row_dend, k = 3),
        cluster_columns = color_branches(col_dend, k = 3), 
        row_names_gp = gpar(fontsize = 7), 
        column_names_gp = gpar(fontsize = 7))

```


## Bondad de ajuste

```{r}
# Bondad de ajuste distancia geodesica

fit.gof <- gof(fit, GOF = ~odegree + distance)
plot(fit.gof)

# Bondad de ajuste

B <- dim(fit$sample$Z)[1]
n <- dim(fit$sample$Z)[2]
d <- dim(fit$sample$Z)[3]

stat <- matrix(NA, B, 6)

set.seed(42)

for (b in 1:B) {
  # intercepto
  bet <- fit$sample$beta[b]
  # simular datos
  Ar  <- matrix(0, n, n)
  for (i in 1:(n-1)) {
    for (j in (i+1):n){
      lat <- sqrt(sum((fit$sample$Z[b,i,] - fit$sample$Z[b,j,])^2))
      Ar[i,j] <- Ar[j,i] <- rbinom(n = 1, size = 1, prob = expit(bet - lat))
    }
  }
  
  gr <- igraph::graph_from_adjacency_matrix(adjmatrix = Ar, 
                                            mode = "undirected")
  
  # Calcular estadisticos
  
  stat[b,1] <- igraph::edge_density(graph = gr, loops = F)
  stat[b,2] <- igraph::transitivity(graph = gr, type = "global")
  stat[b,3] <- igraph::assortativity_degree(graph = gr, directed = F)
  stat[b,4] <- igraph::mean_distance(graph = gr, directed = F)
  stat[b,5] <- mean(igraph::degree(graph = gr))
  stat[b,6] <- sd(igraph::degree(graph = gr))
}

# Valores observados

dens_obs <- igraph::edge_density(graph = g, loops = F)
tran_obs <- igraph::transitivity(graph = g, type = "global")
asso_obs <- igraph::assortativity_degree(graph = g, directed = F)
mdis_obs <- igraph::mean_distance(graph = g, directed = F)
mdeg_obs <- mean(igraph::degree(graph = g))
sdeg_obs <- sd(igraph::degree(graph = g))

# Graficos

par(mfrow = c(2,3))

hist(x = stat[,1], freq = F, col = "gray90", border = "gray90", 
     xlim = range(stat[,1]), xlab = "Densidad", ylab = "Densidad", 
     main = "Densidad")

abline(v = dens_obs, col = 4, lty = 2)
abline(v = quantile(stat[,1], c(0.025, 0.975)), lty = 3, col = 2)

hist(x = stat[,2], freq = F, col = "gray90", border = "gray90", 
     xlim = range(stat[,2]), xlab = "Transitividad", ylab = "Densidad", 
     main = "Transitividad")
abline(v = tran_obs, col = 4, lty = 2)
abline(v = quantile(stat[,2], c(0.025, 0.975)), lty = 3, col = 2)

hist(x = stat[,3], freq = F, col = "gray90", border = "gray90", 
     xlim = range(stat[,3]), xlab = "Asortatividad", ylab = "Densidad", 
     main = "Asortatividad")
abline(v = asso_obs, col = 4, lty = 2)
abline(v = quantile(stat[,3], c(0.025, 0.975)), lty = 3, col = 2)

hist(x = stat[,4], freq = F, col = "gray90", border = "gray90", 
     xlim = range(stat[,4]), xlab = "Distancia prom.", ylab = "Densidad", 
     main = "Distancia prom.")
abline(v = mdis_obs, col = 4, lty = 2)
abline(v = quantile(stat[,4], c(0.025, 0.975)), lty = 3, col = 2)

hist(x = stat[,5], freq = F, col = "gray90", border = "gray90", 
     xlim = range(stat[,5]), xlab = "Grado prom.", ylab = "Densidad", 
     main = "Grado prom.")
abline(v = mdeg_obs, col = 4, lty = 2)
abline(v = quantile(stat[,5], c(0.025, 0.975)), lty = 3, col = 2)

hist(x = stat[,6], freq = F, col = "gray90", border = "gray90", 
     xlim = range(stat[,6]), xlab = "Grado DE", ylab = "Densidad", 
     main = "Grado DE")
abline(v = sdeg_obs, col = 4, lty = 2)
abline(v = quantile(stat[,6], c(0.025, 0.975)), lty = 3, col = 2)

# Valores p

round(mean(stat[,1] > dens_obs), 4)

round(mean(stat[,2] > tran_obs), 4)

round(mean(stat[,3] > asso_obs), 4)

round(mean(stat[,4] > mdis_obs), 4)

round(mean(stat[,5] > mdeg_obs), 4)

round(mean(stat[,6] > sdeg_obs), 4)

```

# Predictiva

```{r}

hist(x = stat[,2], freq = F, col = "gray90", border = "gray90", 
     breaks = 50,  # Puedes ajustar el número de bins cambiando este valor
     xlim = range(stat[,2]), xlab = "Transitividad", ylab = "Densidad", 
     main = "Transitividad")
abline(v = tran_obs, col = 4, lty = 2)
abline(v = quantile(stat[,2], c(0.025, 0.975)), lty = 3, col = 2)

```

```{r}
# Cargar la biblioteca ggplot2
library(ggplot2)
# Cargar la biblioteca cowplot
library(cowplot)

# Crear un data frame con los resultados de las métricas
results_df <- data.frame(
  Densidad = stat[, 1],
  Transitividad = stat[, 2],
  Asortatividad = stat[, 3],
  DistanciaProm = stat[, 4],
  GradoProm = stat[, 5],
  GradoDE = stat[, 6]
)

# Crear un data frame para los valores observados
obs_df <- data.frame(
  Métrica = c("Densidad", "Transitividad", "Asortatividad", "Distancia Promedio", "Grado Promedio", "Grado DE"),
  ValorObservado = c(dens_obs, tran_obs, asso_obs, mdis_obs, mdeg_obs, sdeg_obs)
)

# Crear una función para dibujar gráficos de densidad y agregar líneas verticales para los valores observados
plot_density <- function(metric_name) {
  p <- ggplot(results_df, aes(x = .data[[metric_name]])) +
    geom_density(fill = "gray90", color = "gray90") +
    geom_vline(data = obs_df[obs_df$Métrica == metric_name, ], aes(xintercept = ValorObservado), color = "red", linetype = "dashed") +
    labs(x = metric_name, y = "Densidad") +
    theme_minimal()
  return(p)
}

# Crear una cuadrícula de gráficos de densidad
plot_list <- lapply(colnames(results_df), plot_density)

# Organizar los gráficos en una cuadrícula con cowplot
print(plot_grid(plotlist = plot_list, ncol = 3))
```

## Modelo de distancia clasico con covariables

### Agrupamiento de clusters

```{r}
G <- dist(A)
a <- hclust(G, method = "average")
b <- hclust(G, method = "complete")
plot(a, col=c(6))
rect.hclust(a, 3)
```


### Ajuste del modelo

```{r, echo=FALSE, warning=FALSE}
x <- abs(outer(X = prog, Y = prog, FUN = "-"))

fit2 <- ergmm(formula = fcb ~ euclidean(d = 2, G = 3) + edgecov(x), seed = 42)

summary(fit2)

```

### Inferencia sobre los coeficientes

```{r}
# Cadena e histograma beta

par(mfrow = c(1,2), mar = c(3,3,1.4,1.4), mgp = c(1.75,.75,0))
x <- c(fit2$sample$beta[,2])

# Cadena

plot(x = 1:length(x), y = x, type = "l", 
     xlab = "Iteración", ylab = expression(beta), 
     col = "darkgray", main = "Cadena")
abline(h = mean(x), col = 4, lty = 2, lwd = 2)
abline(h = quantile(x, c(0.025,0.975)), col = 2, lty = 3, lwd = 2)

# Histograma

hist(x = x, freq = F, col = "gray90", border = "gray90", 
     xlab = expression(beta), ylab = "Densidad", 
     main = "Distr. marginal")
abline(v = mean(x), col = 4, lty = 2, lwd = 2)
abline(v = quantile(x, c(0.025,0.975)), col = 2, lty = 3, lwd = 2)

# Media posterior del intercepto

beta_pm <- mean(fit2$sample$beta[,2])
beta_pm

```

## Modelo de Cluster 


## Inferencia sobre las posiciones latentes

### Grafico densidad variables latentes

```{r}
plot(fit2, what = "density")
```

### Grafico posiciones latentes

```{r, warning=FALSE}
plot(fit2, what = "pmean", print.formula = F, 
     main = "Media post. posiciones latentes")
```

### Grafico posiciones latentes

```{r, warning=FALSE}
plot(fit2, pie = TRUE, vertex.cex = 2, print.formula = F, 
     main = "Media post. posiciones latentes")
```

### Asignacion de los clusters

```{r}
clusters <- fit2$mcmc.mle$Z.K
```

## Grafo final

```{r}
# Definir los colores para cada cluster
colores <- c("#95d5b2", "#90e0ef", "#f87575")  

plot(g, 
     vertex.size = 35, 
     vertex.color = colores[clusters],
     vertex.label = nombres,
     vertex.label.color = "black",
     edge.color = "gray",
     edge.width = 1,
     layout = layout_with_fr,
     main = "Structure in Possession")
```

## Análisis Táctico ------------------------------------------------------------

```{r}
# 1. Camino más corto del nodo 13 al nodo 5
camino_mas_corto <- shortest_paths(g, from = 13, to = 1)$vpath[[1]]

# 2. Grado de cada nodo y los 5 nodos con grado más alto
grados <- degree(g)

# 3. Densidad del grafo
densidad <- edge_density(g)

# 4. Centralidad de intermediación de cada vértice y los 5 nodos con mayor centralidad de intermediación
centralidad_intermediacion <- betweenness(g)

summary <- data.frame(
  player = nombres,
  degree = grados,
  betweeness = centralidad_intermediacion
)
```

```{r}
# Imprimir el data frame
print(summary)
print(densidad)
```

```{r}

# Define la paleta de colores para las aristas
edge_palette <- colorRampPalette(c("#ffffff", "#000000"))(100)

# Crea el grafo a partir de la matriz de adyacencia Pi
grafo <- graph_from_adjacency_matrix(Pi, mode = "undirected", weighted = TRUE)

# Define los atributos de los vértices y aristas
V(grafo)$color <- colores[clusters]
V(grafo)$size <- 40
V(grafo)$label <- nombres
V(grafo)$label.color <- "black"

# Plotea el grafo con las características deseadas
plot(grafo, 
     edge.color = edge_palette[cut(Pi, breaks = length(edge_palette) - 1)], 
     edge.width = E(grafo)$weight, 
     layout = layout_with_fr(grafo, niter = 500, start.temp = 0.009),
     main = "Estructura en Posesión")

```